【裁判字號】    98,交聲,2865
【裁判日期】    980910
【裁判案由】    聲明異議
【裁判全文】
臺灣臺中地方法院交通事件裁定        98年度交聲字第2865號
原處分機關  交通部公路總局臺中區監理所
受處分人
即異議人    甲○○
上列受處分人因違反道路交通管理處罰條例案件，對於交通部公
路總局臺中區監理所民國98年7月23日所為之處分（中監違字第
裁60-A00YMG933號），聲明異議，本院裁定如下：
    主  文
異議駁回。
    理  由
一、原處分機關處分意旨略以：異議人即受處分人甲○○駕駛
    3068-HY號自用小客車，於98年2月7日13時12分許，在臺北
    市○○路處，因「設有禁止左轉路段迴車」違規，經臺北市
    政府警察局信義分局依違反道路交通管理處罰條例49條第3
    款舉發。受處分人逾應到案日期到案，原處分機關於98年7
    月23日以中監違字第裁60-A00YMG933號裁決書裁處新臺幣（
    下同）1,800元整，並依63條第1項記違規點數1點，逾期則
    依裁決書主文規定裁處，於法並無不合等語。
二、受處分人聲明異議意旨略以：受處分人未收到違規單，對此
    裁決內容表示異議，請查明後回覆等語。
三、按汽車駕駛人在禁止左轉路段迴車者，處600元以上1,800元
    以下罰鍰；又汽車駕駛人有該條例第49條所定情形之一者，
    除依原條款處罰鍰外，並記違規點數1點，道路交通管理處
    罰條例第49條第3款、第63條第1項第1款，分別定有明文。
    次按當場舉發者，應填記駕駛人或行為人姓名、性別、出生
    年月日、地址、身分證統一編號及車主姓名、地址、車牌號
    碼、車輛種類。被查獲之駕駛人或行為人為受處分人時，應
    於填記通知單後將通知聯交付該駕駛人或行為人簽名或蓋章
    收受之；拒絕簽章者，仍應將通知聯交付該駕駛人或行為人
    收受，並記明其事由及交付之時間；拒絕收受者，應告知其
    應到案時間及處所，並記明事由與告知事項，視為已收受，
    違反道路交通管理事件統一裁罰標準及處理細則第11條第1
    項第1款亦定有明文。
四、經查：本件受處分人駕駛前揭自用小客車，於上開時、地，
    因「設有禁止左轉路段迴車」違規，經臺北市政府警察局信
    義分局掣單當場舉發，此有臺北市政府警察局北市警交大字
    第A00YMG933 號舉發違反道路交通管理事件通知單、北市警
    信分交字第09835181200號函各1紙附卷可稽，且受處分人就
    此部分亦未聲明異議，是上揭事實，應堪認定。至受處分人
    以並未收受舉發通知單為由聲明異議，然觀察上開卷附之舉
    發通知單上之記載可知，本件係當場舉發，經受處分人拒絕
    簽章，由舉發員警於收受通知聯者簽章欄記明「拒簽拒收」
    ，雖未一併記載告知事項，惟受處分人於受舉發當時已出示
    保險證，復該通知單上駕駛人個人資料欄位記載詳細完整，
    顯見受處分人已知被舉發之事實，足認該通知單上所載應到
    案時間與處所之訊息，業已傳遞予受處分人知悉，揆諸前揭
    規定，視為受處分人已於98年2 月10日收受上開舉發通知單
    ，警察機關自毋庸另行送達舉發通知單予受處分人至明。再
    者，由前揭道路交通管理事件統一裁罰基準及處理細則第11
    條第1項第1款之規定意旨觀之，形式上觀察該舉發通知單，
    舉發員警既已於填記舉發通知單內各欄位後，將該通知單交
    付受處分人簽名或蓋章收受，則受處分人已處於隨時可得收
    受該通知單之狀態，受處分人拒絕簽收，自應承受其怠於收
    受舉發通知單之不利益，是以立法明訂此種情況仍生送達之
    效力，自不能以未收到舉發通知單為由執為抗辯。是以受處
    分人前開所辯，尚非有理，而不足採。
五、綜上所述，受處分人首揭違規情事，為警當場舉發，雖受處
    分人拒絕簽名，惟因警員於填製舉發通知單時，已記明其事
    由，依法視為已收受，則受處分人逾越應到案期限，原處分
    機關依法予以裁處罰鍰1,800元，並記違規點數1點，核無違
    誤。從而，本件聲明異議為無理由，應予駁回。
據上論斷，依道路交通管理處罰條例第87條第2 項，道路交通案
件處理辦法第19條，裁定如主文。
中    華    民    國    98    年    9    月    10    日
                  交通法庭      法  官  劉邦繡
上正本證明與原本無異。
如不服本裁定，應於送達後5日內，向本院提出抗告狀。
                                書記官  何俞瑩
中    華    民    國    98    年    9    月    10    日


司法院資訊處製作；財團法人民間司法改革基金會備份。
